【裁判字號】    98,易,325
【裁判日期】    980410
【裁判案由】    竊盜
【裁判全文】
臺灣高雄地方法院刑事判決               98年度易字第325號
公  訴  人  臺灣高雄地方法院檢察署檢察官
被      告  甲○○
上列被告因竊盜案件，經檢察官提起公訴（98年度偵字第7220號
），本院判決如下：
    主  文
甲○○竊盜，累犯，處有期徒刑陸月，如易科罰金，以新臺幣貳
仟元折算壹日。
    事  實
一、甲○○曾因施用毒品、竊盜、搶奪、竊盜、詐欺、施用毒品
    、竊盜等案件，經本院以民國94年度訴字第3665號、94年度
    易字第2085號、95年度訴字第760 號、95年度簡字第2715號
    、95年度簡字第4470號、95年度訴字第2359號、96年度簡字
    第1281號判決，分別判處有期徒刑10月、8 月、1 年、拘役
    50日、有期徒刑3 月、1 年4 月、6 月確定。上開各罪之刑
    經本院裁定減刑，其中有期徒刑部分，並分別定應執行有期
    徒刑1 年6 月及8 月確定，經合併執行，已於97年9 月5 縮
    短刑期假釋出監，於97年12月25日縮刑期滿，假釋未經撤銷
    ，視為執行完畢。猶不知警惕，意圖為自己不法之所有，於
    98 年2月28日上午10時許，在臺灣大哥大美濃中正特約服務
    中心（址設高雄縣美濃鎮○○路○段51號，下稱臺灣大哥大
    服務中心），佯稱欲觀看NO KIA廠牌N95 型號之樣品手機，
    經店員蕭毓諠自櫃臺內取出該手機交付甲○○觀看後，甲○
    ○趁蕭毓諠忙於招呼其他客人之際，徒手竊取該手機（價值
    新臺幣【下同】1,500 元）逃逸。嗣經臺灣大哥大服務中心
    提供監視錄影畫面供警方查證，得知係甲○○所為，而於同
    日下午1 時許，前往甲○○之高雄縣美濃鎮○○街53號住處
    ，經甲○○同意搜索，起出前開手機，而查獲上情。
二、案經高雄縣政府警察局旗山分局報請臺灣高雄地方法院檢察
    署檢察官偵查起訴。
    理  由
一、按被告以外之人於審判外之言詞或書面陳述，除法律有規定
    者外，不得作為證據。又被告以外之人於審判外之陳述，雖
    不符前4 條之規定，而經當事人於審判程序同意作為證據，
    法院審酌該言詞陳述或書面陳述作成時之情況，認為適當者
    ，亦得為證據。當事人、代理人或辯護人於法院調查證據時
    ，知有第159 條第1 項不得為證據之情形，而未於言詞辯論
    終結前聲明異議者，視為有前項之同意，刑事訴訟法第159
    條第1 項、第159 條之5 第1 項、第2 項分別定有明文。查
    本案認定事實所引用之卷證資料，除原已符同法第159 條之
    1 至第159 條之4 規定、及法律另有規定等傳聞法則例外規
    定，而得作為證據外，其餘卷證資料，並無證據證明係公務
    員違背法定程序所取得，而檢察官、被告於本院審理時，均
    不爭執其證據能力，且本院審酌前揭陳述作成時之情況，並
    無違法取證之瑕疵，亦認以之作為證據為適當，是本件有關
    被告以外之人於審判外之言詞或書面陳述等供述證據，依前
    揭法條意旨，自均得為證據。
二、上開事實，業據被告甲○○於本院審理時供承不諱（見本院
    卷第18、21頁）；核與證人蕭毓諠於警詢中證述手機失竊之
    情節相符（見警卷第8 至9 頁）；復有扣押筆錄、扣押物品
    目錄表、扣押物品收據、贓物認領保管單、監視器翻拍及查
    獲照片在卷可參（見警卷第10至18頁）。足認被告自白應與
    事實相符。從而，本件罪證明確，被告犯行堪以認定。
三、核被告所為，係犯刑法第320 條第1 項之竊盜罪。又被告曾
    因如事實欄所示犯行，經本院判決如事實欄所示罪刑確定，
    於97年9 月5 縮短刑期假釋出監，於97年12月25日縮刑期滿
    ，假釋未經撤銷，視為執行完畢之事實，有臺灣高等法院被
    告前案紀錄表在卷可參，其於上開有期徒刑執行完畢後5 年
    內，故意再犯本件有期徒刑以上之罪，為累犯，應依刑法第
    47條第1 項規定加重其刑。爰審酌被告前有多次竊盜前科，
    素行不佳，有上開前案紀錄表可參，正值青年，不思以正當
    途徑賺取所需，竟貪圖私欲，竊取他人之財物，所為實有不
    當，惟念其犯後終能坦承犯行，態度尚可，所竊手機已發還
    被害人蕭毓諠領回，所生危害已有減輕等一切情狀，量處如
    主文所示之刑；並衡酌被告學歷為國中畢業，家庭經濟情況
    勉持及屢犯竊盜罪等情，諭知如主文所示易科罰金折算標準
    。
四、另檢察官雖請求依據刑法第90條第1 項前段規定，令被告入
    勞動場所強制工作，惟按保安處分係針對受處分人將來之危
    險性所為之處置，以達教化、治療之目的，為刑罰之補充制
    度。我國現行刑法採刑罰與保安處分雙軌制，係在維持行為
    責任之刑罰原則下，為協助行為人再社會化之功能，以及改
    善行為人潛在之危險性格，期能達成根治犯罪原因、預防犯
    罪之特別目的。是保安處分中之強制工作，旨在對嚴重職業
    性犯罪及欠缺正確工作觀念或無正常工作因而犯罪者，強制
    其從事勞動，學習一技之長及正確之謀生觀念，使其日後重
    返社會，能適應社會生活。保安處分之措施亦含社會隔離、
    拘束身體自由之性質，其限制人民之權利，實與刑罰同，本
    諸法治國家保障人權之原理及刑法之保護作用，其法律規定
    之內容，應受比例原則之規範，使保安處分之宣告，與行為
    人所為行為之嚴重性、行為人所表現之危險性，及對於行為
    人未來行為之期待性相當。刑法第90條及竊盜犯贓物犯保安
    處分條例第3 條第1 項關於強制工作之規定，均係本於上開
    意旨制定，而由法院視個案中行為人之危險性格，依職權決
    定應否交付強制工作，以達保安處分之特別預防之目的（司
    法院大法官會議釋字第471 號解釋參照）。查被告先前雖涉
    有多次竊盜犯行經法院判決有罪在案，然審諸其前自97 年9
    月5 日假釋後，經過約5 月始再實施本件竊盜犯行，故客觀
    上實難率爾據此認定其果有竊盜之犯罪習慣，或因遊蕩或懶
    惰成習而犯罪。況本院業已審酌諸般客觀事實而量處如主文
    所示之刑，並認處以上開徒刑即為適當，倘若再另行宣告強
    制工作，顯屬過重，基於上開說明，本件當無併予宣告強制
    工作之必要，附此敘明。
據上論斷，應依刑事訴訟法第284 條之1 、第299 條第1 項前段
，刑法第320 條第1 項、第47條第1 項、第41條第1 項前段、刑
法施行法第1 條之1 ，判決如主文。
本案經檢察官乙○○到庭執行職務。
中    華    民    國    98    年     4    月    10    日
                    刑事第九庭法  官  方錦源
以上正本證明與原本無異。
如不服本判決，應於收受判決後10日內向本院提出上訴書狀，並
應敘述具體理由，如未敘述上訴理由者，應於上訴期間屆滿後20
日內補提理由書狀於本院（均須按他造當事人之人數附繕本）「
切勿逕送上級法院」。
中    華    民    國    98    年     4    月    10    日
                              書記官  鄧思辰
附錄本件論罪科刑法條：
中華民國刑法第320 條第1 項
意圖為自己或第三人不法之所有，而竊取他人之動產者，為竊盜
罪，處5 年以下有期徒刑、拘役或 500 元以下罰金。


司法院資訊處製作；財團法人民間司法改革基金會備份。
